【裁判字號】    98,抗,1015
【裁判日期】    980619
【裁判案由】    聲請假處分
【裁判全文】
臺灣高等法院民事裁定                  98年度抗字第1015號
抗  告  人  甲○○
抗告人與相對人第一商業銀行股份有限公司間，因聲請假處分事
件，對於中華民國98年3月9日臺灣新竹地方法院98年度全字第16
號所為裁定，提起抗告，本院裁定.
    主  文
抗告駁回。
抗告訴訟費用由抗告人負擔。
    理  由
一、按：債權人就金錢請求以外之請求，因請求標的之現狀變更
    ，有日後不能強制執行，或甚難執行之虞者，欲保全強制執
    行者，得聲請假處分，民事訴訟法第 532條定有明文；最高
    法院69年度臺抗字第72號亦著有：「假處分係保全強制執行
    方法之一種，原為在本案請求尚未經判決確定以前，預防將
    來債權人勝訴後，因請求標的之現狀變更，有日後不能強制
    執行或甚難執行之虞者而設，至債權人聲請假處分所主張之
    權利，債務人對之有所爭執者，應於現在或將來有訴訟繫屬
    時，請求法院為本案之判決，以資解決，尚非聲請假處分時
    ，先應解決之問題。」之判例意旨，可資參照。
二、相對人於原法院聲請意旨略以：抗告人於民國(以下同)98年
     1月17日以買賣為登記原因，自相對人之債務人黃本耀、陳
    碧霙所有坐落新竹縣關西鎮○○段 992地號土地之所有權應
    有部分十萬分之1314、及其上建號 432號之門牌號碼新竹縣
    關西鎮○○路177號房屋所有權全部 (以下稱系爭房地)，為
    所有權之移轉登記，隨即設定最高限額新臺幣 (以下同)240
    萬元之抵押權，顯已損害相對人對於債務人黃本耀、陳碧霙
    之債權，惟恐抗告人再將系爭房地移轉、或再為抵押權之設
    定，致相對人依民法第 244條規定聲請法院撤銷抗告人與黃
    本耀、陳碧霙買賣行為之本案判決勝訴確定後，有不能強制
    執行，或甚難執行之虞，提出借據、增補條款約定書、購屋
    貸款借據條款變更約定書、放款戶授信明細查詢單、放款 (
    單筆授信 )攤還及收息記錄查詢單、存證信函、催繳通知函
    、回執、原法院98年度裁全字第 226號民事裁定、系爭房地
    登記謄本、異動索引、財政部臺灣省北區國稅局財產歸屬資
    料清單等資料在卷 (原審卷第5至26頁)為憑，求為准予供擔
    保後，禁止抗告人就系爭房地為處分、移轉、設定負擔或其
    他一切有礙強制執行之行為之假處分裁定等語云云。
三、經查相對人聲請意旨及所提出之卷證資料，核與民事訴訟法
    第532條之規定，尚無不合，應予准許。原法院為准予提供
    擔保後，抗告人對於系爭房地不得讓與、設定抵押、出租及
    其他一切處分行為之裁定，經核尚無違誤；至於抗告人之抗
    告意旨，主張相對人之債務人黃本耀、陳碧霙確以新臺幣 (
    以下同)380萬元將系爭房地出售予抗告人，扣抵積欠抗告人
     100萬元外，抗告人為其清償國泰人壽股份有限公司之債務
    ，而於97年12月底與之簽訂買賣契約，並無詐害相對人之債
    權等語，係屬本案之實體問題，參照最高法院69年度臺抗字
    第72號判例意旨，非假處分之保全程序所得審究，抗告人持
    以指摘原法院之裁定不當，求予廢棄，為無理由，應予駁回
    。
四、據上論結，本件抗告為無理由，依民事訴訟法第495條之1第
    1項、第449條第 1項、第95條、第78條之規定，裁定如主文
中    華    民    國    98    年    6    月    19    日
                    民事第五庭
                        審判長法  官  魏麗娟
                              法  官  黃雯惠
                              法  官  陳博享
正本係照原本作成。
本裁定除以適用法規顯有錯誤為理由，不得再抗告。如提起再抗
告，應於收受後10日內委任律師為訴訟代理人向本院提出再抗告
狀。並繳納再抗告費新台幣１千元。
中    華    民    國    98    年    6     月    19    日
                              書記官  鄭靜如


司法院資訊處製作；財團法人民間司法改革基金會備份。
